臺灣彰化地方法院刑事附帶民事訴訟判決
111年度附民字第251號
原      告  彭雪玲

被      告  林政逸


上列被告因詐欺案件（111年度易字第456號），經原告提起附帶
民事訴訟，請求損害賠償，本院於111年5月30日言詞辯論終結，
判決如下：
    主  文
被告應給付原告新臺幣9萬6500元。
本判決得假執行。
    事實及主張
一、原告主張：被告於民國109年9月間，撥打電話給原告，被告
    自稱為「林凱全」，並佯稱「可以幫忙賣掉青潭靈骨塔位，
    每個塔位可以賣到新臺幣（下同）58萬元，但是必須先支付
    代書費、發票、審查費、撥款費等費用」等語，致使原告陷
    於錯誤，而委託被告販售青潭靈骨塔位，並因而匯款至林政
    逸指定之帳戶內、另依林政逸之指示至超商使用繳費條碼繳
    費，侵害原告之權利，致其受有9萬6500元之損害，請求被
    告賠償等語。並聲明：如主文第1項所示。
二、被告則於言詞辯論期日表示同意原告之請求。
三、依刑事訴訟法第491條第8款，關於民事訴訟法第384條本於
    當事人捨棄而為該當事人敗訴判決之規定，固得準用於附帶
    民事訴訟，至本於認諾之判決，則刑事訴訟法內並未定有準
    用明文，自屬不得一併準用。故本件被告雖就原告之主張於
    本院言詞辯論時為「同意原告請求」之表示，惟並不發生認
    諾之效力，合先敘明。
四、本院之判斷：
(一)按附帶民事訴訟之判決，應以刑事訴訟判決所認定之事實為
    據，刑事訴訟法第500條前段定有明文。又因故意或過失，
    不法侵害他人之權利者，負損害賠償責任。故意以背於善良
    風俗之方法，加損害於他人者亦同，民法第184條第1項定有
    明文。　
(二)經查，原告主張被告基於詐欺之故意，以前開方式對其施用
    詐術，致其陷於錯誤，而依被告之指示為前揭匯款或繳費，
    致受有共計9萬6500元損害之事實，業經本院以111年度易字
    第436號刑事判決認定在案，有該刑事判決在卷可按，是原
    告主張被告上開詐欺取財之犯行，洵屬有據，堪認其主張之
    事實為真正。從而，原告依侵權行為之法律關係，請求被告
    賠償其9萬6500元，即屬有據，應予准許。
五、另民事訴訟法關於假執行之規定，於附帶民事訴訟準用之；
    而所命給付之金額或價額未逾50萬元之判決，應依職權宣告
    假執行，刑事訴訟法第491條第10款、民事訴訟法第389條第
    1項第5款分別定有明文。本件命被告所給付之金錢，既未逾
    50萬元，自應依職權宣告假執行。又本件係刑事附帶民事訴
    訟事件，依刑事訴訟法第505條第2項規定，免納裁判費用，
    且訴訟費用並未在刑事訴訟法第491條準用之列，亦毋庸命
    當事人負擔，併此敘明。
六、據上論斷，原告之訴為有理由，依刑事訴訟法第502條第2項
    、第491條第10款，民事訴訟法第389條第1項第5款，判決如
    主文。　
中　　華　　民　　國　　111 　年　　5 　　月　　30　　日
                  刑事第八庭    法    官  陳彥志
以上正本證明與原本無異。
如不服本判決應於收受判決後20日內向本院提出上訴書狀，並應
敘述具體理由；其未敘述上訴理由者，應於上訴期間屆滿後20日
內向本院補提理由書（均須按他造當事人之人數附繕本）「切勿
逕送上級法院」。
中　　華　　民　　國　　111 　年　　5 　　月　　30　　日
                                書記官　于淑真